臺灣桃園地方法院小額民事判決
110年度桃保險小字第769號
原      告  富邦產物保險股份有限公司

法定代理人  羅建明


訴訟代理人  潘炳煌
            陳銘鐘
被      告  黃楷章
訴訟代理人  鄧謹賢
複代理人    黃竣弘
上列當事人間請求損害賠償事件，本院於民國111年2月21日言詞
辯論終結，判決如下：
　　主    文
原告之訴駁回。
訴訟費用新臺幣壹仟元由原告負擔。
    事實及理由
壹、程序部分：
　　按小額訴訟之訴狀送達後，原告不得將原訴變更或追加他訴
    ，但擴張或減縮應受判決事項之聲明者，不在此限，民事訴
    訟法第436條之23準用第436條第2項適用第255條第1項但書
    第3款定有明文。經查，原告起訴時請求：「被告應給付原
    告新臺幣（下同）8萬5,915元，及自起訴狀繕本送達翌日起
    至清償日止，按週年利率5％計算之利息。」（見本院卷第2
    頁），嗣於本院審理中變更聲明為：「被告應給付原告6萬6
    ,077元，及自起訴狀繕本送達翌日起至清償日止，按週年利
    率5％計算之利息。」（見本院卷第44頁），核係減縮應受判
    決事項之聲明，應予准許。
貳、實體部分：
一、原告主張：被告於民國109年6月23日晚間7時11分許，駕駛
    車牌號碼000-0000號自用小客車（下稱肇事車輛），行經桃
    園市○○區○道0號51公里700公尺處內側車道，不慎輾壓掉落
    之水泥塊，致水泥塊彈起而擊中後方由訴外人吳冠增駕駛原
    告保戶劉芝秀所有車牌號碼000-0000號自用小客車（下稱系
    爭車輛），致系爭車輛受損，系爭車輛修復費用8萬5,915元
    ，扣除折舊後為6萬6,077元，原告已依保險契約悉數理賠，
    爰依侵權行為及保險代位之法律關係提起本件訴訟等語，並
    聲明：如減縮後聲明。
二、被告則以：被告並無輾壓水泥塊致彈起擊中系爭車輛等語，
    資為抗辯，並聲明：原告之訴駁回。
三、本院之判斷：
　㈠按因故意或過失，不法侵害他人之權利者，負損害賠償責任
    。汽車、機車或其他非依軌道行駛之動力車輛，在使用中加
    損害於他人者，駕駛人應賠償因此所生之損害。但於防止損
    害之發生，已盡相當之注意者，不在此限，民法第184條第1
    項前段、第191條之2分別定有明文，而損害賠償之債，以有
    損害之發生及有責任原因之事實，並二者之間，有相當因果
    關係為成立要件，故原告所主張損害賠償之債，如不合上開
    成立要件者，即難謂有損害賠償請求權存在。
　㈡經查，系爭車輛為原告保戶劉芝秀所有，劉芝秀以系爭車輛
    於上開時地遭肇事車輛輾壓之水泥塊擊中為由向原告申請理
    賠，原告已理賠劉芝秀系爭車輛維修費用等情，有道路交通
    事故當事人登記聯單、現場圖、調查報告表㈠、㈡、談話紀錄
    表、調查筆錄、行車執照、汽車險理賠申請書、估價單、電
    子發票及照片等證據在卷可稽（見本院卷第4頁、第6至11頁
    、第19至29頁），堪信為真實。
　㈢本院勘驗系爭車輛行車紀錄器影像畫面結果略以：系爭車輛
    行駛於第二車道（由外側車道起算），肇事車輛在第三車道
    行駛，肇事車輛從系爭車輛左側超越，通過後系爭車輛噴出
    類似水泥塊物體（下稱系爭水泥塊），掉落於第三車道上等
    情，有本院勘驗筆錄在卷可稽（見本院卷第44頁反面），惟
    依上開勘驗結果，尚無法認定系爭水泥塊在事故發生前之位
    置，亦無法認定系爭水泥塊曾遭肇事車輛輾壓以及系爭水泥
    塊為系爭車輛受損之原因。因此，上開證據既無法證明系爭
    車輛之損害為肇事車輛所致，被告自無侵權行為可言。況且
    縱認系爭水泥塊原係置於第三車道上，嗣遭肇事車輛輾壓彈
    向系爭車輛，再反彈回第三車道，然事發路段為國道1號高
    速公路，正常車速約時速100公里，當時車流正常，行經車
    輛車速甚快，在此情況之下，被告自難發現地面上存有系爭
    水泥塊，亦難以閃避，且如為閃避而貿然採取變換方向或驟
    然減速等措施，實易造成與其他高速行駛車輛發生撞擊，致
    生更大之危險，亦難謂被告駕駛行為具有過失。從而，原告
    主張被告應就系爭車輛之損壞，負侵權行為損害賠償責任自
    屬無據。
四、綜上所述，原告依侵權行為及保險代位之法律關係，請求被
    告給付原告6萬6,077元，及自起訴狀繕本送達翌日起至清償
    日止，按週年利率5％計算之利息，為無理由，應予駁回。
五、本件事證已臻明確，兩造其餘攻擊防禦方法及所提證據，經
    核與判決結果不生影響，爰不逐一論述，併此敘明。
六、訴訟費用負擔之依據：民事訴訟法第78條，並依同法第436
    條之19第1項規定，確定訴訟費用額如主文第2項所示。
中　　華　　民　　國　　111 　年　　3 　　月　　2 　　日
                  桃園簡易庭  法  官  張明宏
以上為正本係照原本作成。
如不服本判決，應於送達後20日內，向本院提出上訴狀並表明上
訴理由，如於本判決宣示後送達前提起上訴者，應於判決送達後
20日內補提上訴理由書（須附繕本）。
如委任律師提起上訴者，應一併繳納上訴審裁判費。   
中　　華　　民　　國　　111 　年　　3 　　月　　2 　　日
                              書記官  石曉芸
附錄：
一、民事訴訟法第436條之24第2項：
　  對於小額程序之第一審裁判上訴或抗告，非以其違背法令為
    理由，不得為之。
二、民事訴訟法第436條之25：
　  上訴狀內應記載上訴理由，表明下列各款事項：
　  ㈠原判決所違背之法令及其具體內容。
　  ㈡依訴訟資料可認為原判決有違背法令之具體事實。
三、民事訴訟法第471條第1項：（依同法第436條之32第2項規定
    於小額事件之上訴程序準用之）
    上訴狀內未表明上訴理由者，上訴人應於提起上訴後20日內
    ，提出理由書於原第二審法院；未提出者，毌庸命其補正，
    由原第二審法院以裁定駁回之。